en: Home & Garden > Household Appliance Accessories > Laundry Appliance Accessories: Garment Steamer Accessories; Iron Accessories; Steam Press Accessories; Washer & Dryer Accessories
fi: Koti ja puutarha > Kodinkoneiden lisätarvikkeet > Pyykinpesukoneiden lisätarvikkeet: Höyrysilitysraudan lisätarvikkeet; Silitystarvikkeet; Vaateprässien lisätarvikkeet; Pyykin pesu- ja kuivauslaitteiden lisätarvikkeet
hr-HR: Dom i vrt > Pribor za kućanske aparate > Pribor za kućanske aparate za rublje: Pribor za uređaje za parno glačanje; Pribor za glačala; Pribor za parne preše; Pribor za perilice i sušilice
zh-CN: 家居与园艺 > 家电配件 > 洗衣机配件: 蒸汽挂烫机配件; 熨斗配件; 蒸汽压熨机配件; 洗衣机/干衣机配件
ru: Дом и сад > Аксессуары для бытовой техники > Аксессуары для техники для стирки, сушки и глажки: Аксессуары для отпаривателей для одежды; Аксессуары для утюгов; Аксессуары для паровых гладильных прессов; Принадлежности для стиральных и сушильных машин
el: Σπίτι & κήπος > Αξεσουάρ οικιακών συσκευών > Αξεσουάρ συσκευών πλυντηρίου: Αξεσουάρ ατμοκαθαριστών ρούχων; Αξεσουάρ σιδερώματος; Αξεσουάρ πρέσας ατμού; Αξεσουάρ πλυντηρίων & στεγνωτηρίων
sk-SK: Dom a záhrada > Príslušenstvo k domácim spotrebičom > Príslušenstvo k vybaveniu práčovne: Príslušenstvo k naparovačom odevov; Príslušenstvo k žehličke; Príslušenstvo k parnému lisu; Príslušenstvo pre práčky a sušičky
ja: ホーム・ガーデン > 家電関連用品 > ランドリー家電関連用品: ガーメントスチーマー関連用品; アイロン関連用品; スチームアイロン関連用品; 洗濯機/乾燥機用品
sl-SI: Dom in vrt > Dodatki za gospodinjske aparate > Dodatki za pralne stroje: Dodatki za parne osvežilce tkanin; Dodatki za likalnike; Dodatki za industrijske likalnike; Dodatki za pralne in sušilne stroje
vi: Nhà và vườn > Thiết bị điện gia dụng > Phụ kiện thiết bị giặt là: Phụ kiện bàn là hơi; Phụ kiện bàn là; Phụ kiện máy ép hơi; Phụ kiện máy giặt và máy sấy
zh-TW: 居家和庭園 > 家用電器配件 > 烘乾機/洗衣機/脫水機配件: 蒸氣熨斗配件; 熨斗配件; 蒸氣燙衣機配件; 洗衣機/烘衣機配件
bg-BG: Дом и градина > Аксесоари за домакински уреди > Аксесоари за перални уреди: Аксесоари за уреди за вертикално гладене; Аксесоари за ютии; Аксесоари за парна преса; Аксесоари за пералня и сушилня
da: Hjem og have > Husholdningsapparater – tilbehør > Vasketøj – tilbehør: Tøjdamper – tilbehør; Strygejern – tilbehør; Damppresse – tilbehør; Tilbehør til vaskemaskiner og tørretumblere
pt-BR: Casa e jardim > Acessórios para eletrodomésticos > Acessórios para aparelhos de lavanderia: Acessórios para vaporizador de roupas; Acessórios para passar roupa; Acessórios para prensa a vapor; Acessórios para lavadoras e secadoras de roupas
pl: Dom i ogród > Akcesoria do sprzętu AGD > Akcesoria do prania: Akcesoria do żelazek parowych; Akcesoria do żelazek; Akcesoria do prasowalnic; Akcesoria do pralek i suszarek
hu: Otthon és kert > Háztartásigép-kiegészítők > Mosógép-kiegészítők: Ruhagőzölő-kiegészítők; Vasalókiegészítők; Gőzprés-kiegészítők; Mosó- és szárítógép-kiegészítők
th: บ้านและสวน > อุปกรณ์เครื่องใช้ในบ้าน > อุปกรณ์เครื่องซักผ้า: อุปกรณ์เครื่องรีดไอน้ำ; อุปกรณ์เตารีด; อุปกรณ์ที่กดด้วยระบบไอน้ำ; อุปกรณ์เครื่องซักผ้าและเครื่องอบผ้า
cs: Dům a zahrada > Domácí spotřebiče – příslušenství > Prádelní zařízení – příslušenství: Parní žehličky – příslušenství; Žehličky – příslušenství; Parní žehlicí lisy – příslušenství; Příslušenství k pračkám a sušičkám
tr: Ev ve Bahçe > Ev Aleti Aksesuarları > Çamaşırhane Makinesi Aksesuarları: Buharlı Elbise Temizleyici Aksesuarları; Ütü Aksesuarları; Buharlı Pres Aksesuarları; Çamaşır Makinesi ve Kurutma Makinesi Aksesuarları
it: Casa e giardino > Accessori elettrodomestici > Accessori lavatrici e asciugatrici: Accessori ferri da stiro a vapore; Accessori ferro da stiro; Accessori presse a vapore; Accessori per lavatrici e asciugatrici
ro-RO: Casă și grădină > Accesorii pentru electrocasnice > Accesorii pentru electrocasnice pentru rufe: Accesorii pentru aparate de călcat cu aburi; Accesorii pentru fierul de călcat; Accesorii pentru presă de călcat; Accesorii pentru mașina de spălat și uscător
nb: Hjem og hage > Tilbehør til husholdningsapparater > Tilbehør til vaskeapparater: Tilbehør til dampapparater; Tilbehør til strykejern; Tilbehør til damppresser; Tilbehør til vaskemaskiner og tørketromler
es: Casa y jardín > Accesorios para electrodomésticos > Accesorios para electrodomésticos de lavandería: Accesorios de vaporizadores para ropa; Accesorios para plancha; Accesorios para prensas de planchado a vapor; Accesorios para lavadoras y secadoras
sv: Hem och trädgård > Tillbehör till hushållsapparater > Tillbehör till maskiner för tvätt och strykning: Tillbehör för ångning av kläder; Strykjärnstillbehör; Ångpresstillbehör; Tvättmaskin och torktumlare
fr: Maison et jardin > Accessoires pour appareils électroménagers > Accessoires pour appareils de blanchisserie: Accessoires pour défroisseurs à vapeur; Accessoires pour fers à repasser; Accessoires pour presses à repasser; Accessoires pour lave-linge et sèche-linge
ko: 가정/원예 용품 > 가전 제품 부대용품 > 세탁용 가전 부대용품: 스팀 다리미 부대용품; 다리미 부대용품; 스팀 프레스 부대용품; 세탁기/건조기 부대용품
de: Heim & Garten > Haushaltsgeräte-Zubehör > Wasch-Zubehör: Zubehör für Dampfmaschinen; Bügeleisenzubehör; Zubehör für Dampfpressen; Zubehör für Waschmaschinen und Wäschetrockner
pt-PT: Casa e jardim > Acessórios de eletrodomésticos > Acessórios de equipamento para a roupa: Acessórios de dispositivo de vapor para a roupa; Acessórios de ferro de engomar; Acessórios de prensa de engomar a vapor; Acessórios de máquina de lavar e secar
nl: Huis en tuin > Accessoires voor huishoudelijke apparaten > Wasmachine-accessoires: Accessoires voor kledingstomers; Accessoires voor strijkijzers; Accessoires voor stoompersen; Accessoires voor wasmachines en drogers
lt-LT: Namai ir sodas > Buitinės technikos priedai > Skalbimo prietaisų priedai: Garinių lygintuvų priedai; Lygintuvų priedai; Lyginimo presų priedai; Skalbyklių ir džiovyklių priedai